# 同一控制下企业合并（支付对价大于被收购方净资产）

提问人：zhongxinzi 时间：2018-06-23 21:53:38
A、 B公司同时受自然人C控制，A公司以 100 万元的价格向C收购B公司。 被收购时点B公司的实收资本为 100 万元，净资产为负数；
A公司权益类科目金额：资本公积为 0 ，盈余公积为 10 万，未分配利润 200 万。
A公司个别报表层面：
支付的对价大于净资产账面价值，差额在个别报表应该冲减留存收益 借：盈余公积 10 借：未分配利润 90 贷：
银行存款 100
想请问各位大侠，在A公司合并报表层面，对于B公司实收资本与A公司长期股权投资之间的差异 100 万元，准则未进行明确说明，应该如何处理？

回答人：chenyiwei
在A公司合并报表层面，由于B公司的实收资本 100 万元需转为资本公积，因此上述差额 100 万元恰好可以通过这部分转换而来的资本公积进行冲减。所以在合并报表层面就变为冲减资本公积。可以理解为两笔抵销分录：（ 1 ）借：实收资本 100 ，贷：资本公积100 ；（ 2 ）借：资本公积 100 ，贷：盈余公积 10 ，贷：未分配利润 90 。

提问人：zhongxinzi 时间：2018-06-25 13:46:15
陈版，您的意思是在合并报表层面最终反映的就是，把A公司个别报表层面冲减的盈余公积和未分配利润在合并层面重新冲回来吗？
我们质控给予的回答是： 合并层面做以下两笔分录：
借：子公司净资产 负数 贷：长期股权投资 0 贷：资本公积 负数
在恢复对方以前年度实现的留存收益（负数），增加资本公积。
这样合并层面最终结果就是，将这 100 万元的差异在资本公积科目了。

回答人：chenyiwei
也可以。确保最终结果准确即可。